臺灣桃園地方法院刑事判決　　　　　　 95年度簡上字第458號
上　訴　人　臺灣桃園地方法院檢察署檢察官
被　　　告　甲○○
上列上訴人因被告違反電子遊戲場業管理條例案件，不服本院中
華民國95年6 月27日之95年度壢簡字第982 號第一審簡易判決（
聲請簡易判決處刑案號：95年度偵字第3025號；移送併辦案號：
95年度偵字第10220 、5563、7276、9289、7282、11904 、1212
4 、13170 號），而提起上訴，及移送併辦（95年度偵字第1624
7 、16404 、16405 、16512 、17634 、16037 、19293 、1961
7 、16536 、16538 、18509 、18510 、18511 、18512 、1851
3 、18514 、18515 、18516 、18517 、18518 、18519 、1820
5 、7724、20265 、20737 、21336 、21338 、21565 、21859
、22055 號），本院管轄之第二審合議庭依通常程序自為第一審
判決，茲判決如下：
    主  文
原判決撤銷。
甲○○連續違反未依電子遊戲場業管理條例規定辦理營利事業登
記者，不得經營電子遊戲場業之規定，處有期徒刑拾月；減為有
期徒刑伍月，如易科罰金，以銀元參佰元即新臺幣玖佰元折算壹
日。如附表一所示之扣案物均沒收。
    事  實
一、甲○○明知其所經營位於附表一所示之各該商店，均未依電
    子遊戲場業管理條例規定，向主管機關申請電子遊戲場業營
    利事業登記，不得經營電子遊戲場業，竟仍基於經營電子遊
    戲場業之概括犯意，暨與其所僱用之店長或員工鍾俊賢、陳
    文川、連惠宇、張依萍、范峻豪、賴彥滕、鄧士弘、吳梅華
    、蔣沛玲、王文君、曹靖萱、呂紹安、李靜樺、陳麗秋、游
    勝崑、方琬媚、吳惠芳、祁明忠、黃雅茹、簡亦奇、李鈺屏
    等成年人，共同基於在店內與不特定人賭博之概括犯意聯絡
    ，未依規定辦理營利事業登記，而仍自民國95年1 月間起至
    94年6 月間止（詳如附表一各該所示起迄時間），在各該地
    點多次開設公眾得出入之便利商店，並在店內擺設各該電子
    遊戲機台供客人把玩，而經營電子遊戲場業，且其等又以該
    等機台作為賭博機具，賭客投入新臺幣（下同）10元與機台
    對賭，押注所得分數可向上開店內員工兌（退）換等值現金
    或實物，而連續與不特定之賭客賭博財物數次。嗣分別於附
    表一所示時間，為警查獲林建杉等客人正在店內把玩機台，
    並扣得如附表一所示之賭博器具電子遊戲機、在機台內或櫃
    臺之賭資、代幣等財物，及甲○○所有用以經營電子遊戲場
    業所用之開分鑰匙、洗分券等物。
二、案經桃園縣政府警察局中壢分局報請臺灣桃園地方法院檢察
    署檢察官偵查後聲請簡易判決處刑及移送併案審理。
    理  由
一、證據能力：
    本件認定事實所引用之卷內所有卷證資料（包含人證、書證
    、物證等），並無證據證明係公務員違背法定程序所取得，
    且被告甲○○於審判期日對本院提示之卷證陳明沒意見（見
    本院簡上卷第109 至115 頁筆錄），且卷內之文書證據，亦
    無刑事訴訟法第159 條之4 之顯有不可信之情況或其他不得
    作為證據之情形，本院審酌引為證據亦為適當，是依刑事訴
    訟法第159 條之4 、之5 等規定，下述認定事實所引用之證
    據方法均有證據能力，合先敘明。
二、上開事實，業據被告迭於本院準備及審理程序中坦承不諱，
    證人即店長或員工鍾俊賢、陳文川、連惠宇、張依萍、范峻
    豪、賴彥滕、鄧士弘、吳梅華、蔣沛玲、王文君、曹靖萱、
    呂紹安、李靜樺、陳麗秋、游勝崑、方琬媚、吳惠芳、祁明
    忠、黃雅茹、簡亦奇、李鈺屏等人復於警詢或偵訊中就各該
    商店係由被告經營並擺設電子遊戲機及各自遭查獲、曾兌換
    現金予客人等節證述甚詳，證人即在場客人林建杉、林志德
    、石偉德、陳嘉隆、陳文軒、李忠誠等人復就其等在店內把
    玩機台遭查獲之情形證述明確，此外，尚有附表一所示之各
    該扣案物為憑，並有警製實施臨檢現場情形紀錄表、代保管
    條、查獲照片、營利事業登記證等件在卷可稽。綜上，足認
    被告前開任意性自白與事實相符而可採信；本案事證明確，
    被告犯行堪以認定，自應依法論科。
三、比較新舊法：
  (一)按修正後刑法第2 條第1 項暨第35條之規定，係規範行為後
    法律變更所生新舊法比較適用之準據法暨刑之重輕之基本原
    則，於新法施行後，應適用新法第2 條第1 項及第35條之規
    定；比較新舊法時，亦應就罪刑有關之共犯、未遂犯、想像
    競合犯、牽連犯、連續犯、結合犯，以及累犯加重、自首減
    輕暨其他法定加減原因（如身分加減）與加減例等一切情形
    ，綜其全部罪刑之結果而為比較並整體適用，不能割裂而分
    別適用有利益之條文（最高法院95年第8 次刑庭會議決議及
    27上字第2615號判例參照）。
  (二)查被告行為後，罰金刑之計算單位及處罰、共同正犯、連續
    犯、牽連犯等規定，均有修正：
    1.罰金刑之計算單位及處罰部分：
      刑法第33條第5 款業於94年2 月2 日修正公布，並自95年
      7 月1 日起施行；修正前刑法第33條第5 款規定「罰金：
      1 元以上。」再依罰金罰鍰提高標準條例第1 條提高10倍
      為銀元10元即新臺幣30元以上；修正後刑法第33條第5 款
      規定「罰金：新臺幣1,000 元以上，以百元計算之。」。
      另95年6 月14日修正公布刑法施行法第1 條之1 規定：「
      中華民國94年1 月7 日刑法修正施行後，刑法分則編所定
      罰金之貨幣單位為新臺幣。94年1 月7 日刑法修正時，刑
      法分則編未修正之條文定有罰金者，自94年1 月7 日刑法
      修正施行後，就其所定數額提高為30倍。但72年6 月26日
      至94年1 月7 日新增或修正之條文，就其所定數額提高為
      3 倍。」現行刑法中，有關於罰金刑之計算單位及處罰之
      規定已有修正，自屬法律變更。
    2.共同正犯、連續犯與牽連犯之部分：
      刑法第28條共同正犯及第56條連續犯之規定，業已於94年
      1 月7 日修正（刪除），並於94年2 月2 日公布，95年7
      月1 日施行；前者，由2 人以上共同「實施」犯罪之行為
      ，修正為共同「實行」犯罪之行為，排除預備犯及陰謀犯
      之處罰，後者，則刪除第56條「以一罪論並加重其刑」之
      規定，另刑法第55條牽連犯之規定亦刪除之。此連續犯及
      牽連犯之刪除，涉及被告所犯罪數，自屬法律變更。
  (三)比較前述各該新舊法變更之結果，被告所犯之罪（詳下述）
    罰金刑之最低度限制業已提高至新臺幣1,000 元，較被告行
    為時之新臺幣30元不利，另依修正後之新法，被告所為應構
    成數罪併罰，此亦較舊法論以連續犯及牽連犯為不利；是綜
    合比較此部分變更結果且整體適用法律，應依修正後刑法第
    2 條第1 項前段規定，適用上開此部分之行為時法律。至於
    刑法第28條共同正犯之規定雖亦有上述之修正，然被告所為
    賭博罪，無論依修正前或後之規定，與鍾俊賢等人均係共同
    正犯，新舊法之修正內容，對被告並無「有利或不利」之影
    響，即無比較適用之問題，此並非刑法第2 條所稱之「法律
    變更」，應逕行適用裁判時之新法（最高法院95年度台上字
    第5589、5599、5669號等判決意旨參照），併予說明之。
四、論罪科刑暨沒收：
  (一)被告違反電子遊戲場業管理條例第15條未依該條例規定辦理
    營利事業登記者，不得經營電子遊戲場業之規定，未依規定
    辦理營利事業登記，而經營電子遊戲場業，核其所為，係犯
    同條例第22條之罪；其違反規定，於附表一所示各該地點每
    次查獲前之期間內，在同一地點持續經營電子遊戲場業務，
    本即為繼續反覆執行其業務行為接續之動作，只論以一罪。
    又被告與鍾俊賢、陳文川、連惠宇、張依萍、范峻豪、賴彥
    滕、鄧士弘、吳梅華、蔣沛玲、王文君、曹靖萱、呂紹安、
    李靜樺、陳麗秋、游勝崑、方琬媚、吳惠芳、祁明忠、黃雅
    茹、簡亦奇、李鈺屏等人，就各該公眾得出入之商店，擺設
    附表一所示之電動賭博機具與人賭博財物，係犯刑法第266
    條第1 項前段之賭博罪。
  (二)被告與上開成年之鍾俊賢等員工間，就各該商店經營期間前
    後多次之賭博犯行，各有犯意聯絡及行為分擔，各為共同正
    犯。被告在附表一所示不同地點及同一地點多次遭查獲之各
    次違規經營電子遊戲場業行為，暨各該商店經營期間之多次
    賭博行為，時間緊接、方法相同、各觸犯構成要件相同之罪
    名，顯均係基於概括犯意反覆為之，均為連續犯，應依修正
    前刑法第56條論以一罪並加重其刑。被告所犯上開2 罪有方
    法、目的之牽連關係，依修正前刑法第55條規定，應從一重
    依連續違反電子遊戲場業管理條例之罪處斷。
  (三)爰審酌被告多次於數個公眾得出入之場所擺設數台電子遊戲
    機違法經營電子遊戲場業且在店內與人賭博財物，對社會風
    氣及經濟秩序有不良影響，然犯後坦承全部犯行，態度尚可
    ，暨其素行、生活狀況、犯罪之動機、目的、手段、經營時
    間長短等一切情狀，量處如主文第2 項所示之刑。
  (四)查被告犯罪之時間，係在96年4 月24日以前，所犯上開之罪
    ，合於中華民國九十六年罪犯減刑條例第2 條第1 項第3 款
    所規定之減刑條件，應依該條例之規定減其宣告刑之2 分之
    1 ，故減為有期徒刑5 月。又刑法第41條第1 項業於94年1
    月7 日修正公布，並於95年7 月1 日施行，修正前刑法第41
    條第1 項前段規定：「犯最重本刑為5 年以下有期徒刑以下
    之刑之罪，而受6 個月以下有期徒刑或拘役之宣告，因身體
    、教育、職業、家庭之關係或其他正當事由，執行顯有困難
    者，得以1 元以上3 元以下折算一日，易科罰金。」又被告
    行為時之易科罰金折算標準，修正前罰金罰鍰提高標準條例
    第2 條前段（現已刪除）規定，就其原定數額提高為100 倍
    折算1 日，則本件被告行為時之易科罰金折算標準，應以銀
    元300 元即新臺幣900 元折算1 日；修正後刑法第41條第1
    項前段則規定：「犯最重本刑為5 年以下有期徒刑以下之刑
    之罪，而受6 個月以下有期徒刑或拘役之宣告者，得以新臺
    幣1,000 元、2, 000元或3,000 元折算1 日，易科罰金。」
    ；此項修正屬科刑規範事項之變更，其折算標準為裁判時所
    應諭知，亦屬法律變更；經比較結果，修正前之規定對被告
    有利，故應依修正後刑法第2 條第1 項前段、修正前刑法第
    41條第1 項前段等規定，諭知其易科罰金之折算標準。
  (五)又按刑法第38條沒收之規定亦於94年1 月7 日修正公布，並
    於95年7 月1 日施行，按從刑附屬主刑，除法律有特別規定
    外，依主刑所適用之法律（最高法院95年第8 次刑庭會議決
    議參照）；查沒收為從刑之一種，本件依修正後刑法第2 條
    第1 項之規定就主刑比較結果，應適用行為時（即修正前）
    之法律，已如前述，依從刑附屬於主刑之原則，自不得就新
    舊法予以割裂適用，應一律適用行為時（即修正前）之法律
    。則沒收部分：
    1.扣案如附表一扣案物欄所示之各該電動賭博機具電子遊
      戲機（包括內含之IC板）於查獲時均插電營業中或可正常
      使用，均係當場賭博之器具，而附表一扣案物欄所示之
      之代幣及賭資，均係在機台內或櫃台中所扣得，均係在賭
      檯及兌換籌碼處查獲之財物，不問是否屬於被告所有，均
      應依刑法第266 條第2 項宣告沒收。
    2.其餘附表一扣案物欄所示之開分鑰匙、日報表、帳冊、
      監視器硬碟等物，均為被告所有之物，且係供被告違法經
      營電子遊戲場業所用之物，此業經被告供陳在卷，爰依修
      正前刑法第38條第1 項第2 款之規定，併予宣告沒收。
五、撤銷原判決：
    原審以被告罪證明確據以論罪科刑，固非無見，然而：原判
    決就附表一編號1 查獲(一)、編號2 、編號3 查獲(一)、(二)、(三)
    、編號4 查獲(一)、編號5 查獲(一)、編號6 查獲(一)、(二)以外其
    他附表一所示核屬裁判上一罪之被告違規經營電子遊戲場業
    及賭博之併辦犯行，未及審究，容有未恰，檢察官之上訴意
    旨就此指摘原判決不當，核有理由。原審於判決時，未及依
    上開「三、」所述之刑法修正為新、舊法之比較適用，另亦
    未及依中華民國九十六年罪犯減刑條例之規定予以減刑，於
    法均有不合。則原審判決認事用法即非妥適，案經檢察官上
    訴暨移送併辦，自應由本院撤銷原判決。再按簡易判決所科
    之刑以宣告緩刑、得易科罰金之有期徒刑及拘役或罰金為限
    ；又檢察官聲請以簡易判決處刑之案件，經法院認為有第45
    1 條之1 第4 項但書第1 款（即被告所犯之罪不合第449 條
    所定得以簡易判決處刑之案件）之情形者，應適用通常程序
    審判之，刑事訴訟法第449 條第3 項、第452 條分別定有明
    文。查本件被告屢屢違法經營電子遊戲場業，經營地點多達
    11處，查獲次數多達21次，原審就其中9 次查獲之犯行即已
    宣告有期徒刑6 月，量刑亦無不妥之處，若仍論處得易科罰
    金之有期徒刑（6 月以下），量刑顯然過輕，且被告屢屢遭
    查獲後又重新開店，實不宜給予緩刑，則參照上開規定，被
    告所為非屬前開得以簡易判決處刑之情形，而原判決又有上
    開所述不當之處，自應由本院管轄之第二審合議庭予以撤銷
    改判，並依通常程序自為第一審判決如主文所示。
六、附表二退併部分：
    另檢察官移送併辦意旨略以：被告於附表二所示時間、地點
    ，分別開設該等便利商店，並擺設機台供客人把玩，違規經
    營電子遊戲場業，且利用該等機台與客人對賭，涉犯電子遊
    戲場業管理條例第22條之罪及刑法第266 條之賭博罪，且與
    上開論罪科刑部分具有裁判上或實質上一罪之關係等語；經
    查，附表二各該事實縱然無誤，惟其遭查獲之時間均係在95
    年7 月以後，即便被告經營電子遊戲場業之地點與附表一之
    若干地點相同，或其中有被告經營之時點開始於95年7 月1
    日以前之情況，然被告該等於95年7 月以後經查獲之犯行，
    就同一地點之違規經營電子遊戲場業及賭博行為，本質上均
    係執行業務之反覆實施行為，應論以實質上一罪，就同一地
    點查獲後再行開店或不同地點間之違規經營電子遊戲場業及
    賭博行為，則係另行起意而為之獨立犯行，應論以數罪併罰
    ，且均應與上開經本院論罪科刑之部分（即95年7 月1 日以
    前所查獲者）論以數罪，故上開檢察官併辦所執之理由，容
    有誤會，附表二所示之各項事實，本院均無從併案審理，應
    退由檢察官另行偵辦處理之，附此敘明。
據上論斷，應依刑事訴訟法第455 條之1 第1 項、第3 項、第45
2 條、第369 條第1 項前段、第364 條、第299 條第1 項前段，
電子遊戲場業管理條例第22條，修正後刑法第11條前段、第2 條
第1 項前段、第28條，刑法第266 條第1 項前段、第2 項，修正
前刑法第56條、第55條、第41條第1 項前段、第38條第1 項第2
款，中華民國九十六年罪犯減刑條例第2 條第1 項第3 款、第7
條、第9 條，刑法施行法第1 條之1 第1 項、第2 項前段，刪除
前罰金罰鍰提高標準條例第2 條，判決如主文。
本案經檢察官柯博齡到庭執行職務。
中　　華　　民　　國　　96　　年　　9 　　月　　12　　日
                  刑事第五庭  審判長法  官　潘政宏
                                    法  官  楊晴翔
                                    法  官  吳勇毅
上正本證明與原本無異。
如不服本判決，應於判決送達後10日內向本院提出上訴狀（應附
繕本），其未敘述上訴理由者，應於上訴期間屆滿後20日內補提
理由書狀於本院，上訴於臺灣高等法院。
                                    書記官  陳奕珽
中　　華　　民　　國　　96　　年　　9 　　月　　12　　日
附錄論罪科刑條文：
電子遊戲場業管理條例第15條
未依本條例規定辦理營利事業登記者，不得經營電子遊戲場業。
電子遊戲場業管理條例第22條
違反第15條規定者，處行為人1 年以下有期徒刑、拘役或科或併
科新台幣50萬元以上250 萬元以下罰金。
中華民國刑法第266條
（普通賭博罪與沒收物）
在公共場所或公眾得出入之場所賭博財物者，處1 千元以下罰金
。但以供人暫時娛樂之物為賭者，不在此限。
當場賭博之器具與在賭檯或兌換籌碼處之財物，不問屬於犯人與
否，沒收之。
附表一：（論罪科刑部分）
┌──┬──────┬──────┬─────┬─────────┬─────┐
│編號│犯罪起迄時間│  犯罪地點  │查獲次數時│扣案機臺、賭資等物│偵查卷宗暨│
│    │            │（商店位置）│間（店名）│                  │查獲在場人│
├──┼──────┼──────┼─────┼─────────┼─────┤
│ 1  │95年1 月間起│桃園縣中壢市│(一)        │滿貫大亨1臺、動 │95偵3025號│
│    │至95年6 月6 │莊敬路854號1│95年1 月18│  物奇觀1臺、大舞 │          │
│    │日止        │樓          │日「至尊商│  台1臺、超級大舞 │店員鍾俊賢│
│    │            │            │行（一超商│  台2臺、鋼丸之達 │（原審判決│
│    │            │            │）」      │  人彈珠台1臺、金 │確定）    │
│    │            │            │          │  歡禧景品販賣機1 │          │
│    │            │            │原審判決事│  臺（共7臺，共含 │          │
│    │            │            │實        │  IC板7片）。     │          │
│    │            │            │          │代幣500枚、賭資 │          │
│    │            │            │          │  11,680 元。     │          │
│    │            │            │          │發票7張、洗分券7│          │
│    │            │            │          │  張、日報表1張、 │          │
│    │            │            │          │  開分鑰匙1支。   │          │
│    │            │            ├─────┼─────────┼─────┤
│    │            │            │(二)        │喜從天降麻將台1 │95偵18513 │
│    │            │            │95年6月6日│  臺、超級大舞台2 │（14062） │
│    │            │            │「至尊商行│  臺、賽馬台1 臺（│號        │
│    │            │            │（一超商）│  共4臺，共含IC板 │          │
│    │            │            │」        │  4片）。         │店員陳文川│
│    │            │            │          │                  │客人林建杉│
│    │            │            │原審判決事│                  │          │
│    │            │            │實        │                  │          │
├──┼──────┼──────┼─────┼─────────┼─────┤
│ 2  │95年1 月間起│桃園縣中壢市│95年3月16 │超級大舞台2臺、 │95偵10220 │
│    │至95年3 月16│榮安一街336 │日「采京商│  賽馬台1臺（共3  │號        │
│    │日止        │號1樓       │行」      │  臺，共含IC板3片 │          │
│    │            │            │          │  ）。            │店員連惠宇│
│    │            │            │原審判決事│代幣32枚。      │客人林志德│
│    │            │            │實        │                  │          │
├──┼──────┼──────┼─────┼─────────┼─────┤
│ 3  │95年1 月間起│桃園縣桃園市│(一)        │彈珠台2臺、大舞 │95偵5563號│
│    │至95年5 月22│慈光街97號1 │95年2月21 │  台2臺、賽馬2臺  │          │
│    │日止        │樓          │日「和風便│  、滿貫大亨1臺、 │          │
│    │            │            │利商店」  │  5PK1臺（共8臺， │店員張依萍│
│    │            │            │          │  共含IC板8片）。 │（另聲請簡│
│    │            │            │原審判決事│代幣50枚、賭資2,│易判決處刑│
│    │            │            │實        │  300元。         │）        │
│    │            │            ├─────┼─────────┼─────┤
│    │            │            │(二)        │超級大舞台2臺、 │95偵7276號│
│    │            │            │95年2月23 │  大舞台1臺（共3  │95偵16538 │
│    │            │            │日「東杰超│  臺，共含IC板3片 │（14515） │
│    │            │            │商（和風便│  ）。            │號        │
│    │            │            │利商店）」│代幣400枚。     │          │
│    │            │            │          │                  │          │
│    │            │            │原審判決事│                  │店員范峻豪│
│    │            │            │實        │                  │客人石偉德│
│    │            │            ├─────┼─────────┼─────┤
│    │            │            │(三)        │超級大舞台2 臺、│95偵9289號│
│    │            │            │95年3月19 │  麻將台1臺（共3臺│          │
│    │            │            │日「和風便│  ，共含IC板3片） │          │
│    │            │            │利商店」  │  。              │店員范峻豪│
│    │            │            │          │代幣250枚。     │          │
│    │            │            │原審判決事│                  │          │
│    │            │            │實        │                  │          │
│    │            │            ├─────┼─────────┼─────┤
│    │            │            │(四)        │彈珠台2臺（共含 │95偵18514 │
│    │            │            │95年5月22 │  IC板2片）。     │（13327） │
│    │            │            │日「東杰商│代幣1850枚、賭資│號        │
│    │            │            │行」      │  300元。         │95偵18512 │
│    │            │            │          │寄分卡58張、送分│（12874、 │
│    │            │            │          │  卷100張、帳冊2本│核退1203）│
│    │            │            │          │  、員工須知1 張、│號        │
│    │            │            │          │  員工打卡單3張。 │          │
│    │            │            │          │                  │店員賴彥滕│
│    │            │            │          │                  │（另為職權│
│    │            │            │          │                  │不起訴處分│
│    │            │            │          │                  │）        │
├──┼──────┼──────┼─────┼─────────┼─────┤
│ 4  │95年2月1日起│桃園縣桃園市│(一)        │大舞台2臺、滿貫 │95偵7282號│
│    │至95年6月1日│雙峰路164號1│95年3月9日│  大亨1臺、水果盤 │95偵16405 │
│    │止          │樓之3       │「綠的便利│  1臺（共4臺，共含│號        │
│    │            │            │商店」    │  IC板4片）。     │          │
│    │            │            │          │代幣50枚、賭資50│店員鄧士弘│
│    │            │            │原審判決事│  0元。           │（另聲請簡│
│    │            │            │實        │                  │易判決處刑│
│    │            │            │          │                  │）        │
│    │            │            ├─────┼─────────┼─────┤
│    │            │            │(二)        │麻將台1 臺、大舞│95偵18509 │
│    │            │            │95年6月1日│  台3臺、彈珠台1臺│（12830） │
│    │            │            │「綠的便  │  、水果盤1臺（共6│號        │
│    │            │            │利商店」  │  臺、共含IC板6片 │          │
│    │            │            │          │  ）。            │          │
│    │            │            │          │代幣550枚、賭資 │店員吳梅華│
│    │            │            │          │  共8,091元。     │（另為職權│
│    │            │            │          │寄分卡53張、員工│不起訴處分│
│    │            │            │          │  須知3張、硬碟（ │）        │
│    │            │            │          │  監視器1臺）。   │          │
├──┼──────┼──────┼─────┼─────────┼─────┤
│ 5  │95年5月1日起│桃園縣桃園市│(一)        │彈珠台2臺、滿貫 │95偵11904 │
│    │至95年5月30 │民生路621 號│95年5月4日│  大亨1臺、動物奇 │號        │
│    │日止        │1 樓        │「北區商行│  觀1臺（共4臺，共│          │
│    │            │            │」        │  含IC板5片）。   │店員蔣沛玲│
│    │            │            │          │代幣300枚。     │          │
│    │            │            │原審判決事│                  │          │
│    │            │            │實        │                  │          │
│    │            │            ├─────┼─────────┼─────┤
│    │            │            │(二)        │滿貫大亨1臺（含 │95偵18511 │
│    │            │            │95年5月23 │  IC板1片）。     │（12533） │
│    │            │            │日「北區商│代幣400枚、賭資 │號        │
│    │            │            │行」      │  600元。         │          │
│    │            │            │          │開分鑰匙1支、試 │店員王文君│
│    │            │            │          │  打卷100張、帳冊 │（另為職權│
│    │            │            │          │  10本、員工卡4張 │不起訴處分│
│    │            │            │          │  。              │）        │
│    │            │            ├─────┼─────────┼─────┤
│    │            │            │(三)        │滿天星遊戲機1臺 │95偵18518 │
│    │            │            │95年5月30 │ （含IC板1片）。  │（14377） │
│    │            │            │日「北區商│代幣50枚。      │號        │
│    │            │            │行」      │                  │95偵18515 │
│    │            │            │          │                  │（13557） │
│    │            │            │          │                  │號        │
│    │            │            │          │                  │          │
│    │            │            │          │                  │店員曹靖萱│
├──┼──────┼──────┼─────┼─────────┼─────┤
│ 6  │95年5月1日起│桃園縣桃園市│(一)        │大滿貫麻將2臺、 │95偵12124 │
│    │至95年5月22 │同安街455 巷│95年5月13 │  大舞台2臺、雙魚 │號        │
│    │日止        │1弄2號1樓   │日「力巨商│  座7PK1臺、賽馬1 │          │
│    │            │            │行」      │  臺（共6臺，共含 │          │
│    │            │            │          │  IC板7片）。     │店員呂紹安│
│    │            │            │原審判決事│代幣100枚。     │          │
│    │            │            │實        │                  │          │
│    │            │            ├─────┼─────────┼─────┤
│    │            │            │(二)        │大丈夫彈珠台2臺 │95偵13170 │
│    │            │            │95年5月22 │ （共2臺，共含IC板│號        │
│    │            │            │日「力巨商│  3片）。         │          │
│    │            │            │行（皮卡丘│代幣40枚。      │店員蔣沛玲│
│    │            │            │超商）」  │                  │客人陳嘉隆│
├──┼──────┼──────┼─────┼─────────┼─────┤
│ 7  │95年4 月間起│桃園縣桃園市│(一)        │大舞台2 臺、滿貫│95偵16404 │
│    │至95年6 月14│春日路924號1│95年4 月20│  大亨1 臺（共3 臺│、16512 （│
│    │日止        │樓          │日「Q 生活│  ，共含IC板3 片）│9898、1242│
│    │            │            │便利商店」│  。              │0）號     │
│    │            │            │          │賭資700元。     │          │
│    │            │            │          │開分鑰匙1把。   │店員李靜樺│
│    │            │            │          │                  │（另聲請簡│
│    │            │            │          │                  │易判決處刑│
│    │            │            │          │                  │）        │
│    │            │            ├─────┼─────────┼─────┤
│    │            │            │(二)        │大舞台1 臺、麻將│95偵17634 │
│    │            │            │95年6 月14│  台1臺（共2臺，共│（13891） │
│    │            │            │日「雙億商│  含IC板2片）。   │號        │
│    │            │            │行」      │代幣250枚、賭資 │          │
│    │            │            │          │  800元。         │店員李靜樺│
│    │            │            │          │電源遙控器1個。 │（另聲請簡│
│    │            │            │          │                  │易判決處刑│
│    │            │            │          │                  │）        │
├──┼──────┼──────┼─────┼─────────┼─────┤
│ 8  │95年4 月間起│桃園縣蘆竹鄉│95年5月12 │彈珠台1臺、水果 │95偵16536 │
│    │至95年5 月12│六福路55號1 │日「勁永商│  台1臺、PK台1臺  │（11811） │
│    │日止        │樓          │店（福爾摩│  、大舞台2臺、麻 │號        │
│    │            │            │沙便利商店│  將台1臺、跑馬台1│          │
│    │            │            │）」      │  臺（共7臺，共含 │          │
│    │            │            │          │  IC板7片）。     │店員陳麗秋│
│    │            │            │          │（無）          │          │
│    │            │            │          │電源遙控器1個。 │          │
├──┼──────┼──────┼─────┼─────────┼─────┤
│ 9  │95年2月5日起│桃園市○○路│95年3月28 │大舞台1 臺、滿貫│95偵18519 │
│    │至95年3月28 │110號1樓    │日「友勁商│  麻將台2 臺、7PK │（16467） │
│    │日止        │            │行（一便利│  機檯1 臺（共4 台│號        │
│    │            │            │商店）」  │  ，共含IC板4 片）│95偵18205 │
│    │            │            │          │  。              │（10966） │
│    │            │            │          │賭資300 元。    │號        │
│    │            │            │          │開分鑰匙1 串（4 │          │
│    │            │            │          │  支）、機檯表1 張│店長游勝崑│
│    │            │            │          │  。              │店員方琬媚│
│    │            │            │          │                  │    吳惠芳│
│    │            │            │          │                  │客人陳文軒│
├──┼──────┼──────┼─────┼─────────┼─────┤
│ 10 │95年5月4日起│桃園縣蘆竹鄉│(一)        │超級大舞台小瑪莉│95偵18510 │
│    │至95年6 月17│上竹村2 鄰大│95年6月9日│  變異體2臺、金象 │（14860） │
│    │日止        │竹路286號1樓│「F1便利商│  賽馬台1臺、麻將 │號        │
│    │            │            │店」      │  台1 臺、彈珠台1 │95偵18516 │
│    │            │            │          │  臺（共5臺、共含 │（13449） │
│    │            │            │          │  IC板9 片）。    │號        │
│    │            │            │          │代幣560枚、賭資 │          │
│    │            │            │          │  300元。         │店員祁明忠│
│    │            │            │          │遙控器1個。     │（另為職權│
│    │            │            │          │                  │不起訴處分│
│    │            │            │          │                  │）        │
│    │            │            ├─────┼─────────┼─────┤
│    │            │            │(二)        │超級大舞台2 臺、│95偵18517 │
│    │            │            │95年6月17 │  PK台2臺、麻將台1│（14193） │
│    │            │            │日「F1 便 │  臺（共5臺、共含I│號        │
│    │            │            │利商店」  │  C板5 片）。     │          │
│    │            │            │          │代幣1,033 枚、賭│店員黃雅茹│
│    │            │            │          │  資200元。       │（另為職權│
│    │            │            │          │                  │不起訴處分│
│    │            │            │          │                  │）        │
├──┼──────┼──────┼─────┼─────────┼─────┤
│ 11 │95年3 月間起│桃園縣龜山鄉│95年3月23 │超級大舞台2臺、 │95偵7724號│
│    │至95年3 月23│民生北路1 段│日「民生超│  滿貫大亨1臺、賽 │          │
│    │日止        │285 號      │商」      │  馬台1臺、彈珠台1│          │
│    │            │            │          │  臺、（共5臺、共 │店長簡亦奇│
│    │            │            │          │  含IC板5片）。   │（因曾經判│
│    │            │            │          │代幣330枚。     │決確定另為│
│    │            │            │          │                  │不起訴處分│
│    │            │            │          │                  │）        │
│    │            │            │          │                  │店員李鈺屏│
│    │            │            │          │                  │客人李忠誠│
│    │            │            │          │                  │（均另為職│
│    │            │            │          │                  │權不起訴處│
│    │            │            │          │                  │分）      │
└──┴──────┴──────┴─────┴─────────┴─────┘
附表二： （退併部分）
┌──┬──────┬──────┬─────┬─────┐
│編號│犯罪時間    │犯罪地點    │查獲次數及│併辦案號  │
│    │            │（商店位置）│時間      │          │
├──┼──────┼──────┼─────┼─────┤
│ 1  │95年7 月間起│桃園縣中壢市│95年7 月28│95偵19617 │
│    │至95年7 月28│莊敬路854 號│日        │號        │
│    │日止        │1 樓「至尊商│          │          │
│    │            │行」        │          │          │
├──┼──────┼──────┼─────┼─────┤
│ 2  │95年7 月間起│桃園縣中壢市│95年7月6日│95偵19293 │
│    │至95年7 月6 │榮安一街336 │          │號        │
│    │日止        │號1 樓「采京│          │          │
│    │            │商行」      │          │          │
├──┼──────┼──────┼─────┼─────┤
│ 3  │95年5月1日起│桃園縣桃園市│95年7月13 │95偵16037 │
│    │至95年7月13 │宏昌五街15號│日        │、21565號 │
│    │日止        │1 樓「頑皮熊│          │          │
│    │            │電視遊樂器材│          │          │
│    │            │專賣店」    │          │          │
├──┼──────┼──────┼─────┼─────┤
│ 4  │95年7 月間起│桃園縣蘆竹鄉│(一)        │95偵22055 │
│    │至95年9 月14│上竹村2鄰大 │95年7月28 │號        │
│    │日止        │竹路286號1樓│日        │          │
│    │            │「正宗商行（├─────┼─────┤
│    │            │F1超商）」  │(二)        │95偵20265 │
│    │            │            │95年9月11 │、21338號 │
│    │            │            │日        │          │
│    │            │            ├─────┼─────┤
│    │            │            │(三)        │95偵21859 │
│    │            │            │95年9月14 │號        │
│    │            │            │日        │          │
├──┼──────┼──────┼─────┼─────┤
│ 5  │95年7 月間起│桃園縣龜山鄉│(一)        │95偵16247 │
│    │至95年8 月31│民生北路一段│95年7月4日│號        │
│    │日止        │285 號「民生├─────┼─────┤
│    │            │超商」      │(二)        │95偵20737 │
│    │            │            │95年8月31 │、21336號 │
│    │            │            │日        │          │
└──┴──────┴──────┴─────┴─────┘
